【裁判字號】    92,訴,106
【裁判日期】    920716
【裁判案由】    毒品危害防制條例
【裁判全文】
臺灣高雄地方法院刑事判決                          九十二年度訴字第一六號
    公  訴  人  臺灣高雄地方法院檢察署檢察官
    被      告  甲○○
右列被告因違反毒品危害防制條例案件，經檢察官提起公訴（九十年度偵字第五五一
九號）及併案審理（九十一年度毒偵字六三一九號、九十一年度毒偵字第六八三一號
），本院判決如左：
    主  文
甲○○連續施用第一級毒品，累犯，處有期徒刑壹年貳月。
扣案第一級毒品海洛因參小包淨重零點零柒公克（包裝重零點陸壹公克）、壹小包淨
重零點零陸公克（包裝零點貳零公克）、含有海洛因殘渣之夾鏈袋柒個、含有海洛因
殘渣之塑膠鏟管貳支，均沒收並銷燬之；扣案剪刀貳支、施用橡皮壹條、眼鏡盒壹個
、注射針筒貳支、空夾鏈袋拾個，均沒收。
    事  實
一、甲○○曾因麻醉藥品管理條例、肅清煙毒條例等案件，分經本院判處有期徒刑六
    月、三年三月確定，並定執行刑為有期徒刑三年八月，於民國九十年九月一日執
    行完畢。又因施用毒品案件，經強制戒治期滿，由臺灣高雄地方法院檢察署檢察
    官於九十年三月十二日，以九十年度戒毒偵字第一四四號不起訴處分確定。詎仍
    不知悔改，於五年內復基於施用第一級毒品之概括犯意，自九十年十一月初某日
    起至九十一年十一月十四日止，連續在位於高雄縣梓官鄉○○村○○路五０八巷
    七六號之住宅，以將海洛因摻水用注射針筒施打之方式，施用第一級毒品海洛因
    多次。嗣於九十年十二月三日十二時三十分經警於高雄縣岡山鎮○○路施聖公廟
    旁涼亭內查獲，並扣得海洛因三小包淨重０．０七公克（包裝重０．六一公克）
    、含有海洛因殘渣夾鏈袋七個、含有海洛因殘渣之塑膠鏟管二支、及被告所有供
    犯罪所用之剪刀二支、施用橡皮一條、眼鏡盒一個暨被告所有供犯罪預備用之注
    射針筒二支、、空夾鏈袋十個；又於九十一年十月三日經臺灣高雄地方法院檢察
    署觀護人因被告停止戒治通知定期採尿而查獲；再於九十一年十一月十四日十四
    時五十分，在高雄縣梓官鄉○○村○○路五０八巷七十六號前查獲，並於其持用
    之ＮＯＫＩＡ牌行動電話內扣得海洛因一小包淨重０．０六公克（包裝０．二０
    公克）。
二、案經高雄縣警察局岡山分局報請臺灣高雄地方法院檢察署檢察官偵查起訴及該署
    伴案審理。
    理  由
一、訊據被告對上開連續施用第一級毒品海洛因之事實，於本院審理時坦承不諱；本
    件被告於九十一年十月三日、同年十一月十四所採集尿液經送驗之結果，均呈嗎
    啡陽性反應，有臺灣檢驗科技股份有限公司九十一年十月十五日ＫＨ二００二Ａ
    0000000號濫用藥物尿液檢驗報告及高雄縣政府九十一年十二月二十三日
    九一煙檢字第二一三七號煙毒尿液檢驗成績書附卷可稽；又被告分別於九十年十
    二月三日、九十一年十一月十四日，遭查扣之疑似海洛因白色粉末三小包、一小
    包，經送法務部調查局檢驗，確實為第一級毒品海洛因三小包淨重０．０七公克
    （包裝重０．六一公克）及一小包淨重０．０六公克（包裝０．二０公克），有
    法務部調查局九十一年一月十八日第000000000號及九十一年十二月二
    十四日調科壹字第二二００一四五０三號鑑定通知書附卷可憑；再九十年十二月
    三日查扣疑似含有海洛因殘渣夾鏈袋七個、塑膠鏟管二支，經送高雄醫學大學附
    設中和紀念醫院檢驗，確實均含有海洛因成分，有卷存九十二年一月二十八日第
    0000－000、0000－000號檢驗報告可稽。此外，復有九十年十二
    月三日查扣之注射針筒二支、、空夾鏈袋十個、剪刀二支、施用橡皮一條、眼鏡
    盒一個、現場照片十張可資證明。另被告前因施用毒品案件，經強制戒治期滿，
    由臺灣高雄地方法院檢察署檢察官於九十年三月十二日，以九十年度戒毒偵字第
    一四四號不起訴處分確定，有臺灣高雄地方法院檢察署刑案資料查註紀錄表在卷
    可參，本件事證明確，被告犯行應堪認定。
二、查海洛因屬毒品危害防制條例第二條第二項第一款所規定之第一級毒品，核被告
    所為，係犯毒品危害防制條例第十條第一項施用第一級毒品罪。被告持有毒品，
    復進而施用，其持有毒品之低度行為，為施用毒品之高度行為所吸收，不另論罪
    。被告先後多次施用第一級毒品之犯行，時間緊接，所犯構成要件相同，顯係基
    於概括犯意為之，均為連續犯，應依刑法第五十六條規定，論以一罪，並加重其
    刑。又本件併案部分即上開九十一年十月三日、九十一年十一月十四日所查獲之
    犯行，雖未據公訴人起訴，然本院認與起訴部分有連續犯之裁判上一罪關係，依
    刑事訴訟法第二百六十七條之規定，基於審判不可分原則，本院自應併予審理。
    本件被告曾因麻醉藥品管理條例、肅清煙毒條例等案件，分經本院判處有期徒刑
    六月、三年三月確定，並定執行刑為有期徒刑三年八月，於九十年九月一日執行
    完畢，有臺灣高等法院被告全國前案紀錄表、臺灣高雄地方法院檢察署刑案資料
    查註紀錄表附卷可稽，其於受有期徒刑之執行完畢後，五年內再犯有期徒刑以上
    之罪，為累犯，應依刑法第四十七條加重其刑，並依刑法刑法第七十條規定，遞
    加之。本院審酌被告前已因施用毒品，經戒治期滿而為不起訴處分，且於停止戒
    治期間又連續為施用毒品犯行，足見其不思悔改，品行亦顯不佳；惟考量被告於
    本院審理時即能坦承犯行，犯後態度良好，而其施用毒品行為於本質上係屬自我
    戕害行為，並未對社會造成直接而過鉅之損害，反社會性之程度應屬較低等一切
    情狀，量處如主文所示之刑，以資懲戒。
三、扣案第一級毒品海洛因三小包淨重０．０七公克（包裝重０．六一公克）及一小
    包淨重０．０六公克（包裝０．二０公克），已如上所述，應依毒品危害防制條
    例第十八條第一項前段，不問屬於犯人與否，均應宣告沒收並銷燬之；次者，扣
    案殘渣夾鏈袋七個、塑膠鏟管二支，均含有海洛因成分，已如上所述，於客觀上
    無法與所含之海洛因成分剝離，應視同毒品，併依毒品危害防制條例第十八條第
    一項之規定，併予宣告沒收並銷燬之。扣案剪刀二支、施用橡皮一條、眼鏡盒一
    個、注射針筒二支、、空夾鏈袋十個，為被告所有，其中剪刀二支、施用橡皮一
    條、眼鏡盒一個均為被告犯施用毒品所用之物，業據被告於本院中供陳明確，而
    注射針筒二支、空夾鏈袋十個，因尚未使用，係屬供犯罪預備用，故均應依刑法
    第三十八條第一項第二款規定，予以沒收。
四、據上論斷，應依刑事訴訟法第二百九十九條第一項前段，毒品危害防制條例第十
    條第條第一項，刑法第十一條前段、第五十六條、第四十七條，毒品危害防制條
    例第十八條第一項、刑法第三十八條第一項第二款，判決如主文。
中      華      民      國      九十二      年      七    月    十六    日
                                  臺灣高雄地方法院刑事第七庭
                                      法  官  曾吉雄
右正本證明與原本無異。
如不服本判決，應於判決送達後十日內，向本院提出上訴狀。
                                      書記官   唐美玲
中    華    民    國    九十二    年       七      月        十七      日
附錄本案論罪科刑法條
毒品危害防制條例第十條
施用第一級毒品者，處六月以上五年以下有期徒刑。


司法院資訊處製作；財團法人民間司法改革基金會備份。
